【裁判字號】    99,訴,2779
【裁判日期】    991213
【裁判案由】    給付貨款
【裁判全文】
臺灣臺中地方法院民事判決  99年度訴字第2779號
原      告  日商卡洛馳有限公司台灣分公司 Crocs Japan GK,
             Taiwan B.
法定代理人  馬英哲  Andre.
訴訟代理人  劉彥玲律師
            陳絲倩律師
被      告  楓洋有限公司
法定代理人  張育民
當事人間給付貨款事件，本院判決如下：
    主    文
原告之訴駁回。
訴訟費用由原告負擔。
    事實及理由
一、原告主張：
(一)原告暨訴外人新加坡商卡駱馳股份有限公司台灣分公司（Cr
    ocs Asia Pte Ltd Taiwan Branch，下稱新加坡卡駱馳分公
    司）皆為全球知名鞋類商品卡駱馳（CROCS）品牌製造與經
    銷大廠於台灣設立之分支機構。緣被告與新加坡卡駱馳分公
    司於民國98年2月16日簽訂分銷協議書，約定被告為新加坡
    卡駱馳分公司鞋類及相關配件商品之分銷零售商。依據分銷
    協議書第6.1條約定付款「附件A所列價格皆以台幣計價。分
    銷商應透過電子方式，以台幣支付所有款項。分銷商應將款
    項匯付至銀行帳號，或以卡駱馳隨時指示之其他方式給付之
    。卡駱馳應向分銷商開立發票，並不於其內載明任何分銷商
    如需負擔之運費。除卡駱馳另定付款期限，並通知予分銷商
    者外，所載款項應於發票日後三十日內付訖。逾付之發票，
    按月息1.5%加收利息，如臺灣法律准許之最高利率較低者，
    則以之為計息標準。卡駱馳因催收逾付款項而生之催收費、
    法律費或訴訟費，概由分銷商承擔。」據此，分銷商有於發
    票日後30日內準時支付貨款之義務，若對新加坡卡駱馳分公
    司遲付任何貨款，逾付部分應計收年息18%之遲延利息（月
    息1.5%×12月＝18%）。另有關於新加坡卡駱馳分公司因催
    收逾付貨款而致生之費用，包括催收費、法律費或訴訟費，
    亦應由負逾付責任之分銷商負擔之。對此，新加坡卡駱馳分
    公司暨原告現僅於本件就逾付貨款及遲延利息為一部請求，
    並保留未來就因本件催收所生之一切費用擴張請求之權利。
(二)被告98年度累積至今積欠貨款高達新台幣（下同）3,270,82
    6元，有貨款債權總表及貨款債權發票影本各18紙可證。逾
    付貨款至早係於98年8月3日所開立，最晚係於99年3月16日
    開立，故依分銷協議書第6.1條約定，被告應就各筆逾付貨
    款負擔年息18%之遲延利息。然由於被告遲遲不願清償，新
    加坡卡駱馳分公司曾分別於99年5月28日、99年6月11日及99
    年6月28日就當時累積逾付貨款以書面向被告催款，請求被
    告立即支付逾期貨款，惟被告並未償付。其後，基於卡駱馳
    全球集團組織調動配置，原告於99年5月間於台灣設立，並
    以書面受讓新加坡卡駱馳分公司對被告之本件貸款債權，茲
    有債權讓與同意書乙件為憑。且原告另以存證信函於99年10
    月l2日將本件債權讓與通知被告，並有掛號回執乙件可證被
    告確實於99年10月13日收受債權讓與之通知。另被告曾就部
    分逾付貨款開立票面總金額共1,900,000元之支票三紙予原
    告。然而，該三紙支票至今皆已先後跳票。是故，原告受讓
    新加坡卡駱馳分公司對被告（即前分銷商）之貨款債權，惟
    被告對於原告催促清償貨款之通知不予理會等語。爰聲明：
    被告應給付原告3,270,826元及自支付命令送達之翌日起至
    清償日止，按年息18%計算之利息。
二、按原告之訴，依其所訴之事實，在法律上顯無理由者，法院
    得不經言詞辯論，逕以判決駁回之，民事訴訟法第249條第2
    項定有明文。又提起民事訴訟，應具備訴權存在之要件，訴
    權之要件分為三種，一為關於訴訟標的之法律關係之要件，
    二為關於保護之必要之要件，三為關於當事人適格之要件。
    而所謂原告之訴，依其所述之事實，在法律上顯無理由者，
    係指依原告於訴狀內記載之事實觀之，在法律上顯然不能獲
    得勝訴之判決者而言，最高法院62年臺上字第845號判例意
    旨可資參照。經查，原告主張之上開事實，固據其提出分銷
    協議書、貨款明細、發票、催款通知書、債權讓與同意書、
    存證信函等件為憑，惟觀該分銷協議書之買方即分銷商係訴
    外人張育民即敦品企業社，原告所提出之發票買受人亦係記
    載敦品企業社，催款通知書、債權讓與同意書所記載債務人
    亦係敦品企業社即張育民，債權讓與通知所寄存證信函送達
    通知對象復係敦品企業社即張育民，均非被告楓洋有限公司
    ，而敦品企業社係張育民獨資商號，被告則係公司法人，有
    商業登記公示資料、公司變更登記表可稽，二者係各自獨立
    之權利主體，得各自享受權利與負擔義務，具有不同之法律
    上人格，準此，系爭分銷協議書之當事人，應為訴外人新加
    坡商卡駱馳股份有限公司台灣分公司及張育民即敦品企業社
    ，被告並非前揭分銷協議書之當事人至明。申言之，本件倘
    有積欠系爭貨款者，亦應為張育民即敦品企業社，而非被告
    ，原告受讓債權後，原告與張育民即敦品企業社間因前揭分
    銷協議書而生之權利義務法律關係，其效力不及於被告。從
    而，原告以被告楓洋有限公司為被告提起本件訴訟請求給付
    貨款予原告，顯屬當事人不適格甚明，本件既欠缺當事人適
    格之訴訟要件，原告之訴在法律上顯無理由，顯然不能獲得
    勝訴之判決，從而，原告依系爭分銷協議書之法律關係，請
    求被告給付貨款3,270,826元及自支付命令送達之翌日起至
    清償日止，按年息18%計算之利息，顯無理由，爰不經言詞
    辯論，逕以判決駁回之。
三、據上論結，本件原告之訴為無理由，並依民事訴訟法第249
    條第2項、第78條判決如主文。
中    華    民    國    99    年    12    月    13    日
                  民事第二庭    法  官  吳崇道
正本係照原本作成。
如對本判決上訴，須於判決送達後20日內向本院提出上訴狀。
中    華    民    國    99    年    12    月    13    日
                                書記官

司法院資訊處製作；財團法人民間司法改革基金會備份。
